臺灣高等法院刑事裁定　　　　　　　　 96年度聲再字第121號
再審聲請人
即受判決人　甲○○
上列聲請人因偽造有價證券等案件，對於本院95年度上更(二)字第
40號，中華民國95年9月20日第二審確定判決（臺灣板橋地方法
院87年度訴字第588號，起訴案號：臺灣板橋地方法院檢察署86
年度偵字第20022號），聲請再審，本院裁定如下：
    主  文
再審之聲請駁回。
    理  由
一、本件聲請再審意旨，詳如附件聲請狀所載。
二、按刑事訴訟法第420條第1項第6款所謂「發現確實之新證據
    」，係指就證據之本身形式上觀察，毋須經調查程序，顯然
    可認為足以動搖原確定之判決者而言。若在客觀上就其真實
    性為何，尚欠明瞭，非經相當之調查，不能辨其真偽，即與
    確實新證據之「確實」含義不符，自難據為聲請再審之理由
    （最高法院70年台抗字第161號裁定、40年台抗字第2號判例
    可資參照）。次按再審及非常上訴，雖均為確定判決之特別
    救濟程序，然再審係為原確定判決認定事實錯誤而設之救濟
    程序，與非常上訴係在糾正原確定判決違背法令者，並不相
    同。
三、經查：
  (一)聲請再審理由六指稱：同案被告賴韻如於95年12月間前往林
    倩芸開設之早餐店內對保時，曾向聲請人稱因其與父母不和
    怕回家碰到父母，不想回家找其妹賴瀅竹，請聲請人自行前
    去找賴瀅竹，請其攜帶身分證及印章前來辦理購車及分期付
    款買賣，聲請人隨即委請謝玟光騎機車載其前往，當時賴瀅
    竹曾向聲請人說「怕父母知道伊在幫姊姊，現在不便前往，
    伊會找時間將身分證拿給伊姊姊，並請你們代刻印章，直接
    用伊的名字辦理手續即可」等語，因本件訴訟期間，聲請人
    僅知謝玟光之綽號，不知其真實姓名與住址，爰無法聲請傳
    喚其到庭作證，近日透過友人訪知，始發現此項新事實、新
    證據云云（亦即聲請人於聲請狀中翻異改辯稱：曾獲得證人
    賴瀅竹之當面授權，並提出由案外人謝玟光出具之一紙證明
    書為佐，請求再開審及傳訊證人謝玟光）。惟按：(1)聲請人
    與被告賴韻如、黃玉華及證人陳文斌如何未經賴瀅竹之同意
    ，佯以其為本票發票人、買受人、立授權書人、申請人、立
    同意書人，並偽造其印章、署押，蓋用在前開私文書及有價
    證券上，連同內容不實之扣繳憑單、服務證明書，持向七和
    公司行使等情，業據被害人七和公司之告訴代理人明利華分
    別於檢察官偵查、原審調查中指述甚詳，並有卷附之本票（
    含授權書）、附條件買賣契約書、動產擔保交易附條件買賣
    設定登記申請書、分期付款購車申請書、概括式同意書各一
    紙、賴瀅竹84年度各類所得扣繳暨免扣繳憑單影本一紙，賴
    瀅竹服務證明書影本一紙可資參佐。而證人賴瀅竹於檢察官
    偵查及原審調查時均否認授權或同意被告賴韻如等人以其名
    義簽發本票及簽訂附條件買賣書（見偵查卷12頁反面，原審
    卷40頁正面、反面）；(2)且聲請人於迭次審訊中，亦從未主
    張過「曾找過證人賴瀅竹，並獲其當面授權」；(3)又本件係
    因同案被告黃玉華信用不佳，無法以分期付款方式購車，為
    達上開非法方法購車目的而配合賴韻如要求，並簽發一張50
    萬元本票予賴韻如，以保證如期付款等情，業據同案被告賴
    韻如於偵查、本院更一審供認翔實，復為聲請人所承認，而
    同案被告黃玉華亦坦承簽發一張50萬元本票不諱（見原審卷
    第30至33頁），並有該紙本票影本在卷可憑。則聲請人於再
    審聲請狀中，翻異改辯稱曾獲得證人賴瀅竹之授權，提出形
    式上與卷證事實相違，真偽尚須相當調查之證明書一紙，據
    為聲請再審之理由，自非合法。
  (二)另聲請再審理由十二指稱，原確定判決認定聲請人係犯刑法
    第201條第1項之偽造有價證券罪、第216條、第210條行使偽
    造私文書罪、第339條第1項之詐欺取財罪。依第2條第1項之
    規定應適用行為時之法律，聲請人所犯上述四罪適用修正前
    刑法第55條規定，從一重偽造有價證券罪處斷。則原確定判
    決，顯有刑事訴訟法第378 條規定，判決適用法律不當之違
    背法令云云，惟按此部份之指訴縱然屬實，亦係判決違背法
    令問題，應尋求非常上訴救濟，要非再審之理由。
  (三)至其他聲請再審理由，細觀其內容，無非就已經原確定所認
    定之事實與證據，重為爭執，並憑己意自為認定指摘，均非
    合法之再審理由。
  (四)綜上所述，本件再審之聲請，為無理由應予駁回，爰依刑事
    訴訟法第434條第1項，裁定如主文。
中　　華　　民　　國　　96　　年　　3 　　月　　30　　日
　　　　　　　　　刑事第十八庭審判長法　官  溫耀源
　　　　　　　　　　　　　　　　　  法　官  陳健順
　　　　　　　　　　　　　　　　　  法　官  邱同印
以上正本證明與原本無異。
如不服本裁定，應於收受送達後五日內向本院提出抗告狀。
                                    書記官  莊昭樹
中　　華　　民　　國　　96　　年　　3 　　月　　30　　日
